---
title: "Tutkijan kevätkoulu"
output:
  xaringan::moon_reader:
    self_contained: true
    seal: false
    lib_dir: libs
    nature:
      autoplay:
        interval: 3000
        loop: true
      loop: true
      highlightStyle: github
      highlightLines: true
      ratio: 16:9
---
class: inverse, middle

```{r xaringanExtra-share-again, echo=FALSE}
xaringanExtra::use_share_again()
```

<style>
.remark-slide-content h1, .inverse h1 {
  color: #ff5f0f;
}
.col1 {
  color:yellow
}

.remark-slide-content h3, .inverse h3 {
  font-size: 25px;
    margin-top:-30px;
    color: #fba490
}

.center2 {
  position: absolute;
  top: 30%;
  left: 10%;
}

.smaller {
  font-size: 25px;
  color: #fba490
}

</style>



.pull-left[.center2[
# Tutkijan kevätkoulu
## Ke 15.3.2023 
## Psykiatripäivien yhteydessä
]]

---
class: inverse, middle

.pull-left[.center2[
# Tutkijan kevätkoulu
## Ke 15.3.2023 
## Psykiatripäivien yhteydessä
]]

.pull-right[

## Tilastotiedettä psykiatritutkijalle workshop

### Prof. Lauri Nummenmaa

]

---
class: inverse, middle

.pull-left[.center2[
# Tutkijan kevätkoulu
## Ke 15.3.2023 
## Psykiatripäivien yhteydessä
]]

.pull-right[


## Tieteellisen julkaisemisen tulevaisuus ja Psychiatrica Fennican esittely 

### Dos. Erika Jääskeläinen

]

---
class: inverse, middle

.pull-left[.center2[
# Tutkijan kevätkoulu
## Ke 15.3.2023 
## Psykiatripäivien yhteydessä
]]

.pull-right[


## Tutkimuksen rahoittaminen ja rahoituksen hakeminen 

### TBA

]

---
class: inverse, middle

.pull-left[.center2[
# Tutkijan kevätkoulu
## Ke 15.3.2023 
## Psykiatripäivien yhteydessä
]]

.pull-right[

## Nuorten tutkijoiden suulliset esitykset 

### .col1[ Abstraktikutsu tulossa pian]

]
---
class: inverse, middle

.pull-left[.center2[
# Tutkijan kevätkoulu
## Ke 15.3.2023 
## Psykiatripäivien yhteydessä
]]

.pull-right[


## Iltatilaisuus

### Candle light -luento
]

---
class: inverse, middle

.pull-left[.center2[
# Tutkijan kevätkoulu
## Ke 15.3.2023 
## Psykiatripäivien yhteydessä
]]

.pull-right[

```{r, eval=FALSE} 
tallenna(paivämäärä, 
         mihin = "mieleen|kalenteriin")

```

Lisätietoja:

kimmo.suokas@tuni.fi, toni.ali-sisto@uef.fi
]
---
